

# PERSONAL PROFILE

1 tahun bekerja di bidang social media marketing, saya berhasil menumbuhkan energi positif khususnya pada kondisi pekerjaan yang mudah untuk networking dengan orang banyak. Ide segar dan semangat yang tumbuh dapat membuat diri saya total dan termotivasi dalam melakukan kegiatan dan pekerjaan.

# CONTACT

Bukit Rivaria B2 no 25, Sawangan, Depok, Jawa Barat arriooowiyasa@gmail.com 0251 8616 004 / 0812 801 6424

# **EDUCATION**

2016 - Sekarang : Bina Nusantara University Online Learning (S1 Business & Management)

### SKILLS

Komunikasi	
Networking	$\bullet \bullet \bullet \bullet \bullet$
Facebook Marketing	$\bullet \bullet \bullet \bullet \bullet$
Instagram Marketing	$\bullet$ $\bullet$ $\bullet$ $\bullet$
Adobe Photoshop	

## **EXPERIENCE**

CV Traveline Citra Nusantara, Social Media Specialist JUL 2015 - JUL 2016

- Mengoperasikan Facebook campaign marketing
- Desain materi promo di social media
- Memonitori marketing campaign yang sedang berjalan
- Daily post materi di Instagram

#### PT Valbury Asia Futures, Financial Assistant SEPT 2013 - JUN 2014

- 3EI 1 2013 3011 2014
- Follow Up calon client yang berpotensi
- Menganalisa pasar saham
- Mempersiapkan presentasi untuk prospektif client
- Mengatur pertemuan dengan potensial client